## Daten der Abgeordneten

Wir haben nun die Reden als auch die Inhalte der Reden im Bundestag heruntergeladen. Dabei haben wir auch schon Verweise auf die Fraktionen und auch die Rollen (beispielsweise die Rede als Bundesminister_in) generieren können. Es fehlen uns jedoch noch Aussagen über das Geschlecht der Redner_innen (und weitere Daten -- etwa Alter, Ausschussmitgliedschaften und Amtszeit).

Diese können wir abermals über das Open Data Portal^[https://www.bundestag.de/service/opendata] des Bundestags herunterladen. Es handelt sich um eine `ZIP`-Datei, welche wir zunächst herunterladen und anschließed extrahieren.

```{r,eval=FALSE}
link_zip <- "https://www.bundestag.de/blob/472878/e207ab4b38c93187c6580fc186a95f38/mdb-stammdaten-data.zip"

download.file(link_zip, file.path("data/", basename(link_zip)))

unzip("data/mdb-stammdaten-data.zip", exdir = "data/")
```

```{r}
file_stammdaten <- read_xml("data/MDB_STAMMDATEN.XML")
```


Nachdem die Datei heruntergeladen und ausgelesen wurde, können wir die Daten wieder einen *Dataframe* umwandeln.

```{r}
get_data_mdb <- function(x){
  id <- x %>% xml_find_all("//ID") %>% xml_text()
  geschlecht <- x %>% xml_find_all("//ID/following-sibling::BIOGRAFISCHE_ANGABEN/GESCHLECHT") %>% xml_text()
  geburtsjahr <- x %>% xml_find_all("//ID/following-sibling::BIOGRAFISCHE_ANGABEN/GEBURTSDATUM") %>% xml_text() %>% as.integer()
  partei <- x %>% xml_find_all("//ID/following-sibling::BIOGRAFISCHE_ANGABEN/PARTEI_KURZ") %>% xml_text()
  wahlperioden <- x %>% xml_find_all("//ID/following-sibling::WAHLPERIODEN")
  
  data_frame(id, geschlecht, geburtsjahr, partei, wahlperioden) %>%
    mutate(wahlperioden = map(wahlperioden, ~xml_nodes(., "WP") %>% xml_text() %>% as.integer())) %>%
    mutate(anzahl_wahlperioden = map(wahlperioden, ~length(.)) %>% unlist())
}

data_mdb <- get_data_mdb(file_stammdaten)

data_mdb
```

Die Namen brauchen wir nicht zwingend, da wir dies auch  den bestehenden Daten entnehmen können (außerdem haben wir ein kleine Problem mit Abgeordneten, welche während oder zwischen den Wahlperioden den Nachnamen ändern oder ergänzen). Wichtig ist hier die ID -- mit dieser können wir die einzelnen Reden den Abgeordneten und schließich auch dem jeweiligen Geschlecht zuordnen.

Bei den Stammdaten handelt es sich um die Daten aller Bundestagsabgeordnetem seit dem 1. Bundestag, welcher 14. August 1949 gewählt wurde. Insgesamt waren 4.073 Personen im Bundestag vertreten. Wie viele davon weiblich und männlich waren, lässt sich wenigen Zeilen Code darstellen. Die letzten beiden Zeilen des Codes beziehen sich nur auf eine bessere Darstellung in der PDF und der Webseite.

```{r}
data_mdb %>% 
  group_by(geschlecht) %>% 
  summarise(n = n()) %>%
  mutate(freq = n / sum(n)) %>%
  arrange(-n) %>%
  knitr::kable(caption = "Bundestagsabgeordnete aller Wahlperioden nach Geschlecht", booktabs = TRUE)
```

Die große Mehrheit der im Bundestag vertretenen Person ist männlich. Nur eine Minderheit von 20,9% der Abgeordneten war oder ist weiblich. Ein nicht-binäres Geschlecht oder eine Verweigerung der Angabe des Geschlechts wurde bisher noch nicht angegeben oder nicht dokumentiert -- trans- und intersexuelle Menschen sind im Bundestag somit auch weiterhin kaum vertreten.^[Eine Ausnahme ist etwa der Politiker Christian Schenk, welcher sich nach seiner Zeit im Bundestag als Transmann outete und eine Geschlechtsumwandlung vollzog.]

Wir können mit diesen Daten auch mit wenig aufwand die Frauenquote in den jeweiligen Wahlperioden darstellen.

```{r gender-wp-bt, fig.align="center", fig.cap = "Auswertung der Geschlechteranteile aller Deutscher Bundestage"}
data_mdb %>%
  unnest() %>%
  group_by(geschlecht, wahlperioden) %>%
  summarise(n = n()) %>%
  group_by(wahlperioden) %>%
  mutate(freq = n / sum(n)) %>%
  rename(Geschlecht = geschlecht) %>%
  ggplot(aes(x = wahlperioden, y = freq, colour = Geschlecht)) +
  geom_line() +
  labs(title = "Geschlechteranteile im Deutschen Bundestag", 
       subtitle = "Auswertung des 1. bis 19. Deutschen Bundestages",
       x = "Wahlperiode",
       y = "Anteil in Prozent") +
  theme_minimal()
```

Wie in Abb. \@ref(fig:gender-wp-bt) zu erkennen, ist mit der aktuellen Wahlperiode der Anteil an Frauen im Bundestag deutlich zurückgegangen. Die Anteil an Frauen im aktuellen Bundestag beträgt aktuell 30,7 %. 

