# Auswertung

Nachdem alle Daten abgerufen wurden, können wir uns endlich an die Auswertung machen. Zunächst, wie hoch ist der Frauenanteil nach den einzelnen Fraktionen?

```{r frauenanteil}
data_mdb %>%
  unnest() %>% 
  filter(wahlperioden == 19) %>%
  group_by(geschlecht, partei) %>%
  summarise(n = n()) %>%
  group_by(partei) %>%
  mutate(freq = n/sum(n)) %>%
  filter(geschlecht == "weiblich") %>%
  arrange(-freq) %>%
  mutate(freq = scales::percent(freq)) %>%
  select(-geschlecht)
```

Wie hoch ist der Anteil an Reden von Frauen im Bundestag?

```{r anteil_reden}
data_mdb %>%
  unnest() %>%
  filter(wahlperioden == 19) %>%
  select(-geburtsjahr, -anzahl_wahlperioden, -wahlperioden) %>%
  left_join(prot_overview, by = c("id" = "redner_id")) %>%
  group_by(geschlecht) %>%
  summarise(n = n()) %>%
  mutate(freq = n/sum(n)) %>%
  mutate(freq = scales::percent(freq))
```

Überraschenderweise höher als der Anteil an weiblichen Abgeordneten. Wie sieht es für die einzelnen Parteien an. Untersuchen wir den Anteil an Reden von Frauen.

```{r}
data_mdb %>%
  unnest() %>%
  filter(wahlperioden == 19) %>%
  select(-geburtsjahr, -anzahl_wahlperioden, -wahlperioden) %>%
  left_join(prot_overview, by = c("id" = "redner_id")) %>%
  group_by(geschlecht, redner_fraktion) %>%
  summarise(n = n()) %>%
  group_by(redner_fraktion) %>%
  mutate(freq = n/sum(n)) %>%
  filter(geschlecht == "weiblich") %>%
  arrange(-freq) %>%
  mutate(freq = scales::percent(freq))
```

Der Anteil an Reden von Frauen ist sowohl bei der SPD, der CDU/CSU, den Linken und auch der AfD niedriger als der Anteil an weiblichen Abgeordneten. Besonders deutlich fällt dies aber bei der Fraktion CDU/CSU aus.
Bei der Fraktion der Grünen ist der Anteil an Reden von Frauen hingegen sogar noch höher als der Anteil an weiblichen Abgeordneten. 

Die keiner Fraktion zugeordneten Reden stammen vor allem von Regierungsmitgliedern. Nur bei Regierungsmitgliedern mit einem Mandat für den Bundestag kann ein Geschlecht zugeordnet werden -- der Anteil an Reden weiblicher Regierungsmitglieder fällt somit wohmöglich höher aus.

Der überraschend hohe Anteil an Reden weiblicher Abgeordneter bei den Fraktionslosen abgeordneten geht auf Frauke Petry zurück, welche besonders häufig am Podium des Bundestags zu sehen ist -- siehe \@ref(uberblick-der-reden).
